臺灣板橋地方法院交通事件裁定　　　　　　　　　　九十三年度交聲字第九００號
　　原處分機關　交通部公路總局台北區監理所板橋監理站
　　異　議　人
　　即受處分人　乙○○
右列異議人因違反道路交通管理處罰條例案件，對於交通部公路總局臺北區監理所板
橋監理站於中華民國九十三年七月二日所為之裁決（原處分案號：板監違字第裁四一
─Ａ四Ｌ一０一四八一號）聲明異議，本院裁定如左：
        主  文
異議駁回。
        理  由
一、原處分機關以：異議人即受處分人乙○○於民國九十二年十一月十八日上午九時
    五分許，騎乘車號ＲＹＪ─六三０號輕型機車，行經台北市○○○路與新生北路
    交岔路口，因機車不依規定兩段式左轉，涉有不依標誌標線號誌指示之違規行為
    ，為台北市政府警察局交通大隊以掌電字第Ａ四Ｌ一０一四八一號通知單當場舉
    發，爰依道路交通管理處罰條例第四十八條第二款規定，裁處罰鍰新台幣一千八
    百元，並依同條例第六十三條第一項之規定，記違規點數一點之處分。
二、異議意旨略謂：異議人於九十三年七月十六日（聲明異議狀誤繕為十五日）收到
    原處分機關板監違字第裁四一－Ａ四Ｌ一０一四八一號裁決書。前揭裁決書所載
    之違規時間為九十二年十一月十八日，違規地點為南京東路，事隔已近七個月，
    此期間內異議人並未收到任何舉發通知單。異議人為奉公守法之公民，如有接獲
    交通違規罰單，均依限到案繳納罰鍰，今未收到任何舉發通知單而逕遭處罰，且
    異議人對本件違規事實毫無印象，原處分實有可議，爰依法聲明異議，請求撤銷
    原處分云云。
三、按汽（機）車駕駛人轉彎時，不依標誌、標線、號誌指示者，處二百元以上六百
    元以下（即新台幣六百元以上一千八百元以下）罰鍰，道路交通管理處罰條例第
    四十八條第二款定有明文。又汽（機）車駕駛人有第四十八條情形者，除依原條
    款處罰鍰外，並予記違規點數一點，同條例第六十三條第一項第一款亦有明定。
四、經查，本件異議人於九十二年十一月十八日上午九時五分許，騎乘車號ＲＹＪ─
    六三０號輕型機車，行經台北市○○○路與新生北路交岔路口，因機車不依規定
    兩段式左轉之不依標誌標線號誌之違規行為，經台北市政府警察局交通大隊警員
    攔停，並以掌上型電腦填製舉發通知單當場舉發之事實，有掌電字第Ａ四Ｌ一０
    一四八一號（後改為北市警交大字第Ａ四Ｌ一０一四八一號通知單存查）通知單
    一紙附卷可稽。異議人雖執前詞置辯，惟證人即本件違規舉發警員甲○○到庭結
    證稱：（問：一般來講，你們在值勤當時異議人是否有提供任何資料供你們核對
    ？）一般是請他們出示駕照及行照，如果沒有駕照，有
    有，我們會請他口述
    他車籍資料，有無駕駛資料及車籍資料。如果他什麼都沒有的話，我們會請他提
    供資料再核對電腦資料是否相符。‥‥應該當時舉發時沒有發生過爭執，至少男
    單，他不知道這就是罰單，所以有誤會，他是站立簽名等語，並庭呈其上簽有「
    乙○○」署押之通知單一紙。衡諸證人甲○○為依法執行交通勤務之警員，與異
    議人並不相識，亦無仇怨，其依法執行公務，應無任意誣陷異議人之理。復佐以
    證人庭呈之通知單，其上確有「乙○○」之簽名，足徵異議人已簽名收受該通知
    單而完成舉發程序。而交通警員掣單舉發違反道路交通管理處罰條例所列之違規
    事實，本質上為「行政處分」之一種，係公務員基於職務上權力，依法就特定之
    具體事件所為具有公法上效果之單方行政行為，基於公務員為公法上行為具有公
    信力之原則，該行政處分當可被推定為真正，其據以依法處分之事實認定亦為真
    正無誤，本此公信原則，乃立法者賦予行政機關制定違反道路交通事件統一裁罰
    標準及處理細則，使勤務警員得當機處分以達其維護交通秩序、安全之行政目的
    。反之，若謂公務員一切行政行為均需預留證據以證其實，則國家行政勢必窒礙
    難行。據此，刑事訴訟法就犯罪證據有關之規定中與屬行政秩序罰之交通違規裁
    罰本質不合之部分，自不在準用之列。從而，本院經查無任何證據足資證明執勤
    員警有捏造事實違法取締之情事，則其本於維護交通秩序、安全職責所為之舉發
    ，自應受到合法、正確之推定。異議人執從未收到任何舉發通知單，及對此違規
    事實毫無印象提出異議，然無法提出證據供本院調查其前揭時地之行蹤，是其空
    言主張，自無可採。再者，異議人自始至終未於應到案日期前繳納罰鍰或到案聽
    候裁決，從而，原處分機關依據道路交通管理處罰條例第四十八條第二款、第六
    十三條第一項規定及違反道路交通管理事件統一裁罰標準表，裁處最高額罰鍰新
    台幣一千八百元，並記違規點數一點之處分，無任何違誤，量罰亦甚妥適，應予
    維持，本件異議為無理由，應予駁回。
據上論斷，應依道路交通管理處罰條例第八十七條第二項，道路交通案件處理辦法第
十九條，裁定如主文。
中　　　華　　　民　　　國　　九十三　　年　　 十二 　　月　　 十四 　　日
                                      臺灣板橋地方法院交通法庭
                                          法  官  鄭  水  銓
又正本證明與原本無異。
如不服本裁定應於送達後五日內向本院提出抗告狀。
                                          書記官  陳  淑  芳
中　　　華　　　民　　　國　　九十三　　年　　 十二 　　月　　 十四 　　日
